# 请教，股份支付中的“授予日的公允价值”不考虑行权价？

提问人：yan7367 时间：2011-08-18 01:45:22
轻松过关 2 里面，以权益结算的股份支付，要按照权益工具在授予日的公允价值确认相关资产的成本或当期费用，这里面没有提行权价的事，例题也是这样。 举个简答的例子，授予一个高管一股，行权价是 5 元，授予日公允价值是 15 元，等待期是三年，那第一年确认的费用就是=15*1/3 我认为应该是（15-5）*1/3 难道授予日的公允价值这个概念，本身就剔除了行权价格本身？比如例子里如果是上市公司的话，授予日股价是 15 元，那授予日的公允价值就是 10 元？

回答人：chenyiwei
赞同上述各位意见。“股份支付中所授予的权益工具的公允价值”和“标的股权的公允价值”这两个概念有联系，但也有很明显的区别。
股份支付会计中在等待期内计入损益的应当是前者。

回答人：chenyiwei
回复 tony868lamy 的帖子
IG16 Paragraph 24 of the IFRS requires that, in rare cases only, in which the IFRS requires the entity to measure an equity-settled share-based payment transaction by reference to the fair value of the equity instruments granted, but the entity is unable to estimate reliably that fair value at the specified measurement date (eg grant date, for transactions with employees), the entity shall instead measure the transaction using an intrinsic value measurement method. Paragraph 24 also contains requirements on how to apply this method. The following example illustrates these requirements.
IG Example 10 Grant of share options that is accounted for by applying the intrinsic value method Background At the beginning of year 1, an entity grants 1,000 share options to 50 employees. The share options will vest at the end of year 3, provided the employees remain in service until then. The share options have a life of 10 years. The exercise price is CU60 and the entity's share price is also CU60 at the date of grant. At the date of grant, the entity concludes that it cannot estimate reliably the fair value of the share options granted. At the end of year 1, three employees have ceased employment and the entity estimates that a further seven employees will leave during years 2 and 3. Hence, the entity estimates that 80 per cent of the share options will vest. Two employees leave during year 2, and the entity revises its estimate of the number of share options that it expects will vest to 86 per cent. Two employees leave during year 3. Hence, 43,000 share options vested at the end of year 3. The entity's share price during years 1–10, and the number of share options exercised during years 4–10, are set out below. Share options that were exercised during a particular year were all exercised at the end of that year. Year Share price at year-endNumber of share options exercised at year-end 1 630 2 650 3 750 4 886,000 5 1008,000 6 905,000 7 969,000 8 1058,000 9 1085,000 10 1152,000 Application of requirements In accordance with paragraph 24 of the IFRS, the entity recognises the following amounts in years 1–10. YearCalculationExpense for periodCumulative expense CUCU 150,000 options × 80% × (CU63 – CU60) × 1/3 years40,00040,000 250,000 options × 86% ×(CU65 – CU60) × 2/3 years – CU40,000103,333143,333 343,000 options × (CU75 – CU60) – CU143,333501,667645,000 437,000 outstanding options × (CU88 – CU75) + 6,000 exercised options × (CU88 – CU75)559,0001,204,000 529,000 outstanding options× (CU100 – CU88) + 8,000 exercised options × (CU100 – CU88)444,0001,648,000 624,000 outstanding options × (CU90 – CU100)
+ 5,000 exercised options × (CU90 – CU100)(290,000)1,358,000 715,000 outstanding options × (CU96 – CU90) + 9,000 exercised options × (CU96 – CU90)144,0001,502,000 87,000 outstanding options × (CU105 – CU96) + 8,000 exercised options × (CU105 –CU96)135,0001,637,000 92,000 outstanding options × (CU108 – CU105) + 5,000 exercised options × (CU108 –CU105)21,0001,658,000 102,000 exercised options × (CU115 – CU108)14,0001,672,000

提问人：tony868lamy 时间：2011-08-20 16:52:58
“股份支付中所授予的权益工具的公允价值”和“标的股权的公允价值”有联系，但授予日权益工具的公允价值一般不会直接等于授予日的标的股份的现行价格减去其行权价。 （ 1 ）对于授予的存在活跃市场的期权等权益工具（如：认股权证），应当按照活跃市场中的报价确定其公允价值； （ 2 ）对于授予的不存在活跃市场的期权等权益工具，应当采用期权定价模型等确定其公允价值。
☆选用的期权定价模型至少应当考虑以下因素：（ 1 ）期权的行权价格；（ 2 ）期权的有效期；（ 3 ）标的股份的现行价格；（ 4 ）股价预计波动率；（ 5 ）股份的预计股利；（ 6 ）期权有效期内的无风险利率。

回答人：chenyiwei
理论上是这样。实务上很多情况下简化处理，即采用类似于准则对“内在价值”的处理方法。